---
title: "Projektas"
output:
  html_document: default
  pdf_document: default
date: "2022-10-30"
---

Užkraunamos reikalingos bibliotekos

```{r message=FALSE, warning=FALSE}
library(tidyverse)
library(knitr)
```

Nuskaitomas duomenų failas

```{r message=FALSE, warning=FALSE, cache=TRUE}
df <- read_csv("../1-data/train_data.csv")
```

Duomenų failo dimensijos:

```{r}
dim(df)
```

# Kintamųjų apžvalga

```{r}
summary(df[1:6]) %>%
kable()
```

```{r}
summary(df[7:13]) %>%
  kable()
```

Galutinėje ataskaitoje galime neįtraukti R kodo, naudojant echo=FALSE parametrą.

```{r echo=FALSE, message=FALSE, warning=FALSE}
summary(df[14:17]) %>%
  kable()
```

# TO DO

Apžvelgti NA reikšmes, y pasiskirstymą, character tipo kintamuosius panagrinėti detaliau.

```{r}
df$loan_purpose <- as.factor(df$loan_purpose)
df$y <- as.factor(df$y)
```

```{r}
summary(df$loan_purpose) %>%
  kable()
```

Arba:

```{r}
df %>%
  group_by(loan_purpose) %>%
  summarise(n = n())  %>%
  arrange(desc(n)) %>%
  kable()
```

Pasirinkus kintamuosius juos vizualizuokite

```{r message=FALSE, warning=FALSE}
df %>%
  group_by(y, loan_purpose) %>%
  summarise(n = n()) %>%
  ggplot(aes(fill=y, y=n, x=loan_purpose)) + 
  geom_bar(position="dodge", stat="identity") + 
  coord_flip() +
  scale_y_continuous(labels = scales::comma) +
  theme_dark()
```

Daugiausiai banktotų imant paskolą šiems tikslams:

```{r message=FALSE, warning=FALSE}
df %>%
  filter(y == 1) %>%
  group_by(loan_purpose) %>%
  summarise(n = n()) %>%
  arrange(desc(n)) %>%
  head(10) %>%
  kable()
```

# Papildomi pasiūlymai interaktyvumui pagerinti

Interaktyvios lentelės su datatable (DT)

```{r message=FALSE, warning=FALSE}
library(DT)
df %>%
  group_by(y, loan_purpose) %>%
  summarise(n = n()) %>%
  datatable()
```

Interaktyvūs grafikai su plotly

```{r message=FALSE, warning=FALSE}
library(plotly)
df %>%
  group_by(y, credit_score) %>%
  summarise(n = n()) %>%
  plot_ly(x = ~credit_score, y = ~n, name = ~y, type = "bar")
```
